# 关于强调事项段的情形

提问人：zxxiao2007 时间：2013-12-30 15:02:20
根据《中国注册会计师审计准则第 1111 号——就审计业务约定条款达成一致意见》第十九条第（二）项第十九条 如果相关部门要求采用的财务报告编制基础不可接受，只有同时满足下列所有条件，注册会计师才能承接该项审计业务：（二）在审计业务约定条款中明确，注册会计师按照《中国注册会计师审计准则第 1503 号——在审计报告中增加强调事项段和其他事项段》的规定，在审计报告中增加强调事项段，以提醒使用者关注额外披露；注册会计师在对财务报表发表的审计意见中不使用“财务报表在所有重大方面按照[适用的财务报告编制基础]编制，公允反映了......”等措辞，除非法律法规另有规定。问题： 1 、所说的相关部门要求采用的财务报告编制基础不可接受具体指哪种情况？

回答人：chenyiwei
这种例子在实务中很少见。有可能的是一些政府主管部门根据自己的需要强行规定一些与财政部发布的会计准则相抵触的会计处理方法，并要求其监管范围内的企业照此执行。但在国内的会计审计实务中，一般不会用到这个条款。